EMMANUEL FLORES

Developer .NET | Functional and Technical Analyst | QA Engineer

APTITUDES

Habilidades de desarrollo en aplicaciones .NET.

Desarrollo de pruebas automatizadas. Experiencia en la creación de documentos funcionales y técnicos.

Team Lead. Facilidad para el aprendizaje de nuevas herramientas. Proactividad. Gestión de proyectos.

EXPERIENCIA

Developer .NET | Tecnosoftware (NEC) | Junio 2023 – Actual

Diseño y desarrollo de prototipos. Creación de aplicaciones WPF. Aplicaciones de WinForm. Aplicaciones de consolas. Investigación, análisis y desarrollo de tecnologías y librerías .NET. Diseño de funcionalidades. Lead I+D Team.

Technical Analyst | Technosoftware (NEC) | Abril 2023 – Julio 2023

Diseño de sistemas informáticos desde su visión técnica hasta funcional. Diagramas de flujo y documentación. Análisis e investigación de tecnologías por utilizar en nuevos proyectos.

QA Analyst/Automation Sr | Tecnosoftware (NEC) | Enero 2022 – Abril 2023

Diseño de pruebas automatizadas. Herramientas para testing. Diseño de casos de pruebas y creación de planes de prueba. Redacción de informes. Manuales de usuario y documentación.

QA Analyst Ssr | Teleperformance (Telecom) | Agosto 2016 – Enero 2022

Responsable de proyectos de testing y certificaciones. Planificación y estrategias de pruebas. Generación de casos de prueba bajo metodologías AGILES. Automatización de pruebas con Python/Selenium.

EDUCACIÓN

Analista de Sistemas | Enero 2013 | Universidad Nacional de Tucumán

Diagramas de flujo. SDLC. Ciclo de vida de un bug. Análisis funcional. Metodologías Agiles. POO.

PERFIL

Mi experiencia contempla el diseño de sistemas complejos.
Investigación y desarrollo de nuevas tecnologías. Diseño de UI/UX e interfaces de usuario. Creación de documentación. Liderazgo.
Invención de funcionalidades. POC.
MVP. DEMOS. Mi conocimiento no deja de crecer a medida que aparecen nuevos desafíos y necesidades por parte del equipo.





floresemmanu el1989@gmail. com 3813158262



Linkedin

Barrio 100 Viviendas Sector 1 NO, Manzana D Casa 20. Villa Carmela, Yerba Buena, Tucumán, Argentina.

HERRAMIENTAS

.NET. C#. XAML. Figma.
MSProject. Selenium. Cypress.
Python. Pytest. TestLink. Postman.
SoapUl. JMeter. Docker.
Portainer. VSSTUDIO. VSCODE.
Microsoft SQL Server
Management Studio. SQL
Developer. WinSCP. Notepad++.
Draw.io. Jira. Trello.